臺灣士林地方法院刑事判決
111年度審易字第1167號
公  訴  人  臺灣士林地方檢察署檢察官
被      告  余英豪


上列被告因竊盜案件，經檢察官提起公訴（111年度偵字第17271
號），本院因被告於準備程序就被訴事實為有罪之陳述，裁定進
行簡式審判程序並判決如下：
    主  文
余英豪犯竊盜罪，處有期徒刑陸月，如易科罰金，以新臺幣壹仟
元折算壹日。
扣案之鑰匙叁支均沒收；未扣案之犯罪所得板車叁台、塑膠籃貳
個及工具梯壹個均沒收，於全部或一部不能沒收或不宜執行沒收
時，追徵其價額。
    事實及理由
一、按簡式審判程序之證據調查，不受第159條第1項之限制，刑
    事訴訟法第273條之2定有明文，是於行簡式審判程序之案件
    ，被告以外之人於審判外之陳述，除有其他不得作為證據之
    法定事由外，應認具有證據能力。本件所援引被告余英豪以
    外之人於審判外之陳述，因本案採行簡式審判程序，復無其
    他不得作為證據之法定事由，依上說明，應認均有證據能力
    。
二、本件犯罪事實及證據，除均引用檢察官起訴書之記載（如附
    件）外，並更正及補充如下：
　㈠事實部分:檢察官起訴書犯罪事實欄一倒數第1至2行關於「以
    自備之鑰匙竊取陳敏郎停放該處之車牌號碼0000-00號自用
    小客貨車」之記載，應補充為「以自備之鑰匙竊取陳敏郎停
    放該處之車牌號碼0000-00號自用小客貨車，及該車上之板
    車3台、塑膠籃2個及工具梯1個等財物」。　
　㈡證據部分補充：被告余英豪於審判中之自白（見本院卷第58
    、62、63頁）。
三、論罪科刑：
  ㈠核被告余英豪所為，係犯刑法第320條第1項之普通竊盜罪。
    公訴人雖主張被告本案所犯之起訴法條，應更正為刑法第32
    1條第1項第3款之攜帶兇器竊盜罪云云。然本件扣案被告竊
    盜所用之鑰匙3支，乃日常生活使用之機車鑰匙，除經被告
    供明（見本院卷第58頁）外，復有警方搜索扣押筆錄、扣押
    物品目錄表（見偵卷第43至47頁）附卷可按，客觀上尚不足
    認有對人之身體、生命構成威脅之情形，難認屬於兇器，檢
    察官起訴意旨認被告應成立普通竊盜罪嫌，所引用之法條既
    無違誤，自無須為起訴法條之變更，併予敘明。
  ㈡又檢察官起訴意旨主張被告前有如起訴書犯罪事實欄一所載
    之有期徒刑科刑及執行情形，為被告所是認（見本院卷第58
    頁），並有臺灣高等法院被告前案紀錄表及全國刑案資料查
    註紀錄表附卷可按，其於受有期徒刑執行完畢後，5年以內
    故意再犯本件有期徒刑以上之罪，為累犯。參酌司法院大法
    官釋字第775號解釋意旨，本院認為就被告本案所犯之罪，
    尚無因加重最輕本刑而生刑罰逾其罪責之情，即應依刑法第
    47條第1項之規定，加重其刑。
  ㈢爰以行為人之責任為基礎，並審酌被告前除上開構成累犯之
    前科外，尚有多次竊盜犯罪紀錄之素行，可徵諸上開前案紀
    錄表，竟為貪圖己便及他人財物，而再犯本案，漠視他人財
    產權利，且對於社會秩序有相當危害，應予非難，惟兼衡其
    犯後始終坦承犯行之態度，所竊之本案車輛雖經警尋獲發還
    告訴人陳敏郎，此有卷存之贓物認領保管單（見偵卷第71頁
    ）可按，惟所竊之板車3台、塑膠籃2個及工具梯1個均未歸
    還告訴人，且未與告訴人達成和解等情，併斟酌被告以自備
    鑰匙竊取之犯罪手法、犯罪之動機與目的，及其自陳國中畢
    業之智識程度、為承包鐵工之承包商，離婚，有2名成年子
    女，獨居之家庭經濟與生活狀況等一切情狀，量處如主文所
    示之刑，併諭知易科罰金之折算標準，資為懲儆。
四、關於沒收部分：
　㈠本件扣案之鑰匙3支，屬於被告余英豪所有，且係供其為本案
    竊盜犯罪所用之物，業據其供承明確（見本院卷第58頁，偵
    卷第25頁），乃依刑法第38條第2項前段之規定，予以宣告
    沒收；又該等鑰匙既經扣案，已無全部或一部不能沒收或不
    宜執行沒收之情形，自無庸併為追徵價額之諭知，附此敘明
    。
　㈡被告於本案所竊得之板車3台、塑膠籃2個及工具梯1個，均屬
    其本案犯罪所得，雖未扣案，然既無實際合法發還被害人，
    或有已實際賠償被害人之情形，即應依刑法第38條之1第1項
    前段、第3項之規定，予以宣告沒收，併諭知於全部或一部
    不能沒收或不宜執行沒收時，追徵其價額。至被告所竊得之
    車牌號碼0000-00號自用小客貨車，雖亦屬被告本次竊盜之
    犯罪所得，然既已經告訴人陳敏郎領回，已如前述，因已實
    際合法發還被害人，即應依刑法第38條之1第5項之規定，不
    予宣告沒收或追徵。
據上論結，應依刑事訴訟法第273條之1第1項、第284條之1、第2
99條第1項前段、第310條之2、第454條，刑法第320條第1項、第
47條第1項、第41條第1項前段、第38條之1第1項前段、第3項、
第5項、第38條第2項前段，刑法施行法第1條之1第1項，判決如
主文。
本案經檢察官曾揚嶺提起公訴，檢察官周禹境到庭執行職務。
中　　華　　民　　國　　111 　年　　10　　月　　25　　日
                  刑事第十庭法  官  李冠宜
以上正本證明與原本無異。
如不服本判決應於收受送達後20日內向本院提出上訴書狀，並應
敘述具體理由。其未敘述上訴理由者，應於上訴期間屆滿後20日
內向本院補提理由書（均須按他造當事人之人數附繕本）「切勿
逕送上級法院」。
因疫情而遲誤不變期間，得向法院聲請回復原狀。　　
                            書記官  杜依玹　
中　　華　　民　　國　　111 　年　　10　　月　　25　　日
附錄：本案論罪科刑法條全文
中華民國刑法第320條
（普通竊盜罪、竊佔罪）
意圖為自己或第三人不法之所有，而竊取他人之動產者，為竊盜
罪，處5年以下有期徒刑、拘役或50萬元以下罰金。
意圖為自己或第三人不法之利益，而竊佔他人之不動產者，依前
項之規定處斷。
前二項之未遂犯罰之。